【裁判字號】    97,交上訴,135
【裁判日期】    971014
【裁判案由】    公共危險
【裁判全文】
臺灣高等法院刑事判決               97年度交上訴字第135號
上  訴  人
即  被  告  乙○○
選任辯護人  吳謹斌律師
上列上訴人因公共危險案件，不服臺灣板橋地方法院97年度交易
字第 5號，中華民國97年7月3日第一審判決（聲請簡易判決處刑
案號：臺灣板橋地方法院檢察署96年度偵字第 22374號），提起
      上訴，本院判決如下：
    主  文
原判決撤銷。
乙○○駕駛動力交通工具肇事，致人受傷而逃逸，處有期徒刑陸
月，如易科罰金，以新臺幣壹仟元折算壹日。
     事  實
一、乙○○於民國（下同）96年8月1日晚間 9時10分許，騎乘車
    牌號碼 CWJ-018號重型機車，沿臺北縣中和市○○路往連城
    路方向行駛，途經該路段 229號前時，本應注意車前狀況，
    隨時採取必要之安全措施，當時亦無不能注意之情形，竟疏
    未注意及此，不慎擦撞行經該處由甲○○騎乘之車牌號碼RW
    R-947 號輕型機車左後方，造成甲○○人車倒地，受有右側
    上臂表淺損傷、左右側大腿、小腿之表淺損傷、磨損或擦傷
    等傷勢（過失傷害部分已撤回告訴，另經臺灣板橋地方法院
    檢察署檢察官為不起訴處分）。詎乙○○騎車肇事致甲○○
    受傷後，竟未下車查看處理，亦未對甲○○施以任何救護措
    施，逕行騎離現場而逃逸。適林啟裕騎車行經上開地點，記
    下肇事機車車牌號碼後報警處理，始循線查悉上情。
二、案經臺北縣政府警察局中和分局報告臺灣板橋地方法院檢察
    署檢察官偵查後聲請簡易判決處刑，原審法院認不宜以簡易
    判決處刑，改依通常程序審理。
    理    由
一、上開犯罪事實，業據被告乙○○於本院審理中坦承不諱，而
    本件被害人甲○○於96年8月1日晚間 9時10分許在臺北縣中
    和市○○路 229號前，遭人騎乘機車擦撞，並致使其倒地受
    有右側上臂表淺損傷、左右側大腿、小腿之表淺損傷、磨損
    或擦傷等傷勢一情，業據證人即被害人甲○○於原審審理中
    證述明確（見原審卷第 55-57頁），又當時肇事逃逸之人確
    實是騎乘車牌號碼 CWJ-018號重型機車之人，此業據證人即
    現場目擊之林啟裕於原審結證明確（見原審卷第 57-60頁）
    ，並有道路交通事故調查表、現場圖、診斷證明書各 1份（
    見偵查卷第14、15、25頁）及現場照片24幀（見偵查卷第28
    -39 頁）在卷可資佐證。雖證人林啟裕對於被告當時騎乘之
    車輛款式究竟為何並不確定，然證人林啟裕已明白表示其當
    時主要是針對肇事者之車牌號碼，而其對車牌號碼並無誤認
    之可能等語（見原審卷第59頁），是當不得以證人可能誤認
    被告騎乘車輛之款式即為有利於被告之認定。本件事證明確
    ，被告犯行已堪認定。
二、核被告所為，係犯刑法第185條之4駕駛動力交通工具肇事致
    人受傷而逃逸罪。
三、原審據以論罪科刑，固非無見。惟按刑之量定固屬法律賦予
    法院自由裁量之事項，仍須於科刑時，斟酌刑法第57條所列
    各款事項，未逾越法定刑度，且未明顯違背罪刑相當原則，
    始得謂為妥適。查被告乙○○於原審宣示判決後，於97年 9
    月23日具狀提出其與被害人甲○○於97年 9月16日所簽立之
    和解書乙份（見本院卷），且被告於本院97年 9月30日審理
    時已自白坦承犯罪，則被告已有悔悟賠償被害人損害，其犯
    罪後之態度與原審比較，已然不同，原審未及審酌。被告上
    訴意旨指原判決量刑偏重，求予減輕為有理由，自應由本院
    將原判決撤銷。爰審酌被告犯罪之動機、目的、手段、犯罪
    所生之損害、及犯罪後與告訴人和解，賠償損害之態度等一
    切情狀，並斟酌到庭執行職務之檢察官亦同意改依原審檢察
    官求處有期徒刑6月之意見後，量處有期徒刑6月，並諭知易
    科罰金折算標準。
據上論斷，應依刑事訴訟法第369條第1項前段、第364條、第299
條第1項前段，刑法第185條之4、第41條第1項前段，判決如主文
。
本案經檢察官許仲瑩到庭執行職務。
中    華    民    國    97    年    10    月    14    日
                  刑事第六庭審判長法  官  林堭儀
                                  法  官  郭豫珍
                                  法  官  張明松
以上正本證明與原本無異。
如不服本判決，應於收受送達後十日內向本院提出上訴書狀，其
未敘述上訴之理由者並得於提起上訴後十日內向本院補提理由書
（均須按他造當事人之人數附繕本）。
                                  書記官  蔡棟樑
中    華    民    國    97    年    10    月    14    日
附錄：本案論罪科刑法條全文
刑法第185條之4：
駕駛動力交通工具肇事，致人死傷而逃逸者，處6月以上5年以下
有期徒刑。


司法院資訊處製作；財團法人民間司法改革基金會備份。
